臺灣板橋地方法院刑事判決　　　　　　　　　　　　九十一年度易字第一○○○號
　　公　訴　人　臺灣板橋地方法院檢察署檢察官
　　被　　　告　甲○○
右列被告因違反毒品危害防制條例案件，經檢察官提起公訴（九十年度毒偵字第四五
二二號、九十年度毒偵緝第八一九號）及移
一號），本院判決如左：
    主  文
甲○○連續施用第二級毒品，累犯，處有期徒刑柒月。
扣案之如附表編號一、二所示之物沒收銷燬之，另如附表編號三所示之物沒收之。
    事  實
一甲○○（原名曾順海）曾因過失致死、違反麻醉藥品管制條例、違反肅清煙毒條例
  等案件，分別經臺灣高等法院、臺灣士林地方法院各判處有期徒刑一年十月、六月
  、三年二月確定，並經合併定應執行刑五年，於八十九年六月四日執行完畢。
二甲○○竟猶不知悔改，前已因施用第二級毒品安非他命案件，經臺灣板橋地方法院
  檢察署檢察官聲請本院以八十九年度毒聲字第四八二六號裁定令其入勒戒處所施以
  觀察、勒戒後，認無繼續施用毒品之傾向，業由台灣板橋地方法院檢察署檢察官於
  八十九年九月十八日以八十九年度毒偵字第五五一三、六○六八號為不起訴處分確
  定，詎其於五年內，復基於概括犯意，自九十年一月三十一日起，至同年十一月二
  十七日某時止，又連續多次在不詳地點施用第二級毒品安非他命。嗣先後於下列時
  地為警查獲，即：首於九十年一月三十一日二時五十五分許，在國道三號公路南
  向九十七公里處因超速違規為警攔檢而查獲，並扣得安非他命一小包（○‧三公克
  ）及吸食器二組。繼於九十年六月十七日二十二時二十五分許，因之前已經臺灣
  板橋地方法院檢察署另案通緝，為警在台北市○○○路○段二號查獲。復於九十
  年十一月二十七日十八時許，在台北縣五股鄉○○路○段二○三巷一號查獲，並扣
  得安非他命一小包（○‧六公克）及大麻煙三支（與甲○○施用安非他命之行為無
  涉）。甲○○並經臺灣板橋地方法院檢察署檢察官再聲請本院於九十年七月十三日
  以九十年度毒聲字第二八二○號裁定令入勒戒處所施以觀察、勒戒後，認其有繼續
  施用毒品之傾向。
三案經內政部警政署國道公路警察局第六警察隊報請臺灣新竹地方法院檢察署檢察官
  呈由臺灣高等法院檢察署核轉及經台北市政府警察局信義分局移送臺灣板橋地方法
  院檢察署檢察官偵查起訴，以及經台北市政府警察局中正第一分局移送臺灣臺北地
  方法院檢察署檢察官呈由臺灣高等法院檢察署核轉臺灣士林地方法院檢察署檢察官
  調查後再呈由臺灣高等法院檢察署核轉臺灣板橋地方法院檢察署檢察官移送併案審
  理。
    理  由
一認定犯罪事實所憑之證據及理由
  (一)右揭事實，業據被告甲○○坦承不諱。
  (二)被告各該次尿液經檢驗結果，均有安非他命之陽性反應，此有台北市立療養院煙
    毒尿液檢驗報告書、台北縣衛生局尿液煙毒檢驗成績書及臺灣檢驗科技股份有限
    公司濫用藥物尿液檢驗報告各一紙在卷可憑。並有被告所有如附表所示之吸食器
    及經送驗確為安非他命之如附表所示毒品扣案，可資佐證。
  (三)關於被告於八十九年間，因施用毒品案件，經臺灣板橋地方法院檢察署檢察官聲
    請本院以八十九年度毒聲字第四八二六號裁定令其入勒戒處所施以觀察、勒戒後
    ，認無繼續施用毒品之傾向，業由台灣板橋地方法院檢察署檢察官八十九年九月
    十八日以八十九年度偵字第五五一三號、六○六八為不起訴處分確定一節，亦有
    該不起訴處分書在卷足考。
  (四)又被告因再施用第二級毒品，復經本院於九十年七月十三日以九十年度毒聲字第
    二八二○號裁定將其送觀察勒戒後，據認其有繼續施用毒品傾向，此並有上開裁
    定及臺灣臺北看守所附設勒戒處所九十年十二月十一日「有無繼續施用毒品傾向
    證明書」一紙，附卷可稽。
  (五)綜上查證，本件被告施用毒品之事證已明，其犯行堪以認定。
二論罪科刑之理由
  (一)核被告甲○○所為，係犯毒品危害防制條例第十條第二項之施用第二級毒品罪。
  (二)被告先後數次持有第二級毒品海洛因之低度行為，應為施用之高度行為所吸收，
    不另論持有第二級毒品罪。
  (三)被告先後多次施用第二級毒品之行為，時間緊接，犯罪構成要件相同，顯係基於
    概括之犯意而為，應依連續犯之規定論以一罪並加重其刑。
  (四)公訴人雖僅就被告於九十年一月三十一日二時五十五分前九十六小時內某時點，
    及渠於同年十一月二十七日十八時前九十六小時內某時點之施用第二級毒品行為
    提起公訴，而未就被告自九十年二月一日以後至同年十一月二十六日間多次施用
    第二級毒品之行為併為追訴，惟因後者與起訴事實有連續犯之裁判上一罪關係，
    乃起訴效力之所及，本院自應併予審判，附此敘明。
  (五)又查被告有事實欄所載之犯罪科刑執行情形，有臺灣高等法院檢察署刑案紀錄簡
    覆表、臺灣高等法院被告全國前案紀錄表在卷可稽，其受有期徒刑之執行完畢後
    ，五年以內再犯有期徒刑以上之本罪，為累犯，應依法遞予加重其刑。
  (六)爰審酌被告有如事實欄所載刑事紀錄之品行及其犯罪之動機、手段、所生危害及
    犯後態度等一切情狀，量處如主文第一項所示之刑。
  (七)扣案如附表編號一、二所示之物，係第二級毒品，應依毒品危害防制條例第十八
    條第一項前段規定，沒收銷燬之。另扣案如附表編號三之吸食器，則係被告所有
    供施用毒品所用之器具，業據被告自承在卷，應依刑法第三十八條第一項第二款
    規定，沒收之。至於扣案之大麻煙三支，因與本件被告施用犯行無涉（另參理由
    三所述），爰不併予沒收，附此敘明。
三對於檢察官其他起訴事實之判斷
  (一)公訴意旨另以：被告甲○○於九十年十一月二十七日十八時前九十六小時內某時
    點，在不詳處所施用第二級毒品大麻，嗣於同年十一月二十七日十八時許，在台
    北縣五股鄉○○路○段二○三巷一號，為警查獲，並扣得大麻煙三支，因認被告
    亦涉有第二級毒品大麻之犯行云云。
  (二)按犯罪事實應依證據認定之，無證據不得推定其犯罪事實。又不能證明被告犯罪
    者，應諭知無罪之判決，刑事訴訟法第一百五十四條、第三百零一條第一項定有
    明文。所謂證據，係指足以認定被告確有犯罪行為之積極證據而言，該項證據自
    須適合於被告犯罪事實之認定，始得採為斷罪資料（參照最高法院二十九年上字
    第三一○五號判例）。苟積極證據不足為不利於被告事實之認定時，即應為有利
    於被告之認定，更不必有何有利之證據（最高法院三十年上字第八一六號判例參
    照），故被告否認犯罪事實所持之辯解，縱屬不能成立，仍非有積極證據足以證
    明其犯罪行為，不能遽為有罪之認定（最高法院三十年上字第一八三一號判例）
    。經查：公訴人所以認被告甲○○有施用大麻者，無非係以被告於前揭時地為警
    查獲渠持有大麻煙三支資為論證。惟查：被告於歷次經警查獲後，對其所採尿液
    經送驗結果，均未發現有何大麻之反應，此有前述各該尿液檢驗報告在卷可考，
    即被告亦未是認有何施用大麻之行為，且此外復無其他積極證據可證被告確有此
    部分之施用大麻犯行，自不能僅因其遭警查獲持有大麻煙三支，即率爾遽論其必
    有施用行為。而應認被告被指此部分犯罪尚屬不能證明，揆諸上述說明，本應就
    此部分判決被告無罪，惟以公訴人認此部分與經起訴之被告施用安非他命之犯罪
    事實，有連續犯之裁判上一罪關係，爰不另為無罪諭知，併此敘明。
四適用之法律
  (一)刑事訴訟法第二百九十九條第一項前段。
  (二)毒品危害防制條例第十條第二項、第十八條第一項前段。
  (三)刑法第十一條前段、第五十六條、第四十七條、第三十八條第一項第二款。
本案經檢察官葉志飛到庭執行職務。
    理  由
一甲○○（原名曾順海）曾因過失致死、違反麻醉藥品管制條例、違反肅清煙毒條例
  等案件，分別經臺灣高等法院、臺灣士林地方法院各判處有期徒刑一年十月、六月
  、三年二月確定，並經合併定應執行刑五年，於八十九年六月四日執行完畢。
二甲○○竟猶不知悔改，前已因施用第二級毒品安非他命案件，經臺灣板橋地方法院
  檢察署檢察官聲請本院以八十九年度毒聲字第四八二六號裁定令其入勒戒處所施以
  觀察、勒戒後，認無繼續施用毒品之傾向，業由台灣板橋地方法院檢察署檢察官於
  八十九年九月十八日以八十九年度毒偵字第五五一三、六○六八號為不起訴處分確
  定，詎其於五年內，復基於概括犯意，自九十年一月三十一日起，至同年十一月二
  十七日某時止，又連續多次在不詳地點施用第二級毒品安非他命。嗣先後於下列時
  地為警查獲，即：首於九十年一月三十一日二時五十五分許，在國道三號公路南
  向九十七公里處因超速違規為警攔檢而查獲，並扣得安非他命一小包（○‧三公克
  ）及吸食器二組。繼於九十年六月十七日二十二時二十五分許，因之前已經臺灣
  板橋地方法院檢察署另案通緝，為警在台北市○○○路○段二號查獲。復於九十
  年十一月二十七日十八時許，在台北縣五股鄉○○路○段二○三巷一號查獲，並扣
  得安非他命一小包（○‧六公克）及大麻煙三支（與甲○○施用安非他命之行為無
  涉）。甲○○並經臺灣板橋地方法院檢察署檢察官再聲請本院於九十年七月十三日
  以九十年度毒聲字第二八二○號裁定令入勒戒處所施以觀察、勒戒後，認其有繼續
  施用毒品之傾向。
三案經內政部警政署國道公路警察局第六警察隊報請臺灣新竹地方法院檢察署檢察官
  呈由臺灣高等法院檢察署核轉及經台北市政府警察局信義分局移送臺灣板橋地方法
  院檢察署檢察官偵查起訴，以及經台北市政府警察局中正第一分局移送臺灣臺北地
  方法院檢察署檢察官呈由臺灣高等法院檢察署核轉臺灣士林地方法院檢察署檢察官
  調查後再呈由臺灣高等法院檢察署核轉臺灣板橋地方法院檢察署檢察官移送併案審
  理。
    理  由
一認定犯罪事實所憑之證據及理由
  (一)右揭事實，業據被告甲○○坦承不諱。
  (二)被告各該次尿液經檢驗結果，均有安非他命之陽性反應，此有台北市立療養院煙
    毒尿液檢驗報告書、台北縣衛生局尿液煙毒檢驗成績書及臺灣檢驗科技股份有限
    公司濫用藥物尿液檢驗報告各一紙在卷可憑。並有被告所有如附表所示之吸食器
    及經送驗確為安非他命之如附表所示毒品扣案，可資佐證。
  (三)關於被告於八十九年間，因施用毒品案件，經臺灣板橋地方法院檢察署檢察官聲
    請本院以八十九年度毒聲字第四八二六號裁定令其入勒戒處所施以觀察、勒戒後
    ，認無繼續施用毒品之傾向，業由台灣板橋地方法院檢察署檢察官八十九年九月
    十八日以八十九年度偵字第五五一三號、六○六八為不起訴處分確定一節，亦有
    該不起訴處分書在卷足考。
  (四)又被告因再施用第二級毒品，復經本院於九十年七月十三日以九十年度毒聲字第
    二八二○號裁定將其送觀察勒戒後，據認其有繼續施用毒品傾向，此並有上開裁
    定及臺灣臺北看守所附設勒戒處所九十年十二月十一日「有無繼續施用毒品傾向
    證明書」一紙，附卷可稽。
  (五)綜上查證，本件被告施用毒品之事證已明，其犯行堪以認定。
二論罪科刑之理由
  (一)核被告甲○○所為，係犯毒品危害防制條例第十條第二項之施用第二級毒品罪。
  (二)被告先後數次持有第二級毒品海洛因之低度行為，應為施用之高度行為所吸收，
    不另論持有第二級毒品罪。
  (三)被告先後多次施用第二級毒品之行為，時間緊接，犯罪構成要件相同，顯係基於
    概括之犯意而為，應依連續犯之規定論以一罪並加重其刑。
  (四)公訴人雖僅就被告於九十年一月三十一日二時五十五分前九十六小時內某時點，
    及渠於同年十一月二十七日十八時前九十六小時內某時點之施用第二級毒品行為
    提起公訴，而未就被告自九十年二月一日以後至同年十一月二十六日間多次施用
    第二級毒品之行為併為追訴，惟因後者與起訴事實有連續犯之裁判上一罪關係，
    乃起訴效力之所及，本院自應併予審判，附此敘明。
  (五)又查被告有事實欄所載之犯罪科刑執行情形，有臺灣高等法院檢察署刑案紀錄簡
    覆表、臺灣高等法院被告全國前案紀錄表在卷可稽，其受有期徒刑之執行完畢後
    ，五年以內再犯有期徒刑以上之本罪，為累犯，應依法遞予加重其刑。
  (六)爰審酌被告有如事實欄所載刑事紀錄之品行及其犯罪之動機、手段、所生危害及
    犯後態度等一切情狀，量處如主文第一項所示之刑。
  (七)扣案如附表編號一、二所示之物，係第二級毒品，應依毒品危害防制條例第十八
    條第一項前段規定，沒收銷燬之。另扣案如附表編號三之吸食器，則係被告所有
    供施用毒品所用之器具，業據被告自承在卷，應依刑法第三十八條第一項第二款
    規定，沒收之。至於扣案之大麻煙三支，因與本件被告施用犯行無涉（另參理由
    三所述），爰不併予沒收，附此敘明。
三對於檢察官其他起訴事實之判斷
  (一)公訴意旨另以：被告甲○○於九十年十一月二十七日十八時前九十六小時內某時
    點，在不詳處所施用第二級毒品大麻，嗣於同年十一月二十七日十八時許，在台
    北縣五股鄉○○路○段二○三巷一號，為警查獲，並扣得大麻煙三支，因認被告
    亦涉有第二級毒品大麻之犯行云云。
  (二)按犯罪事實應依證據認定之，無證據不得推定其犯罪事實。又不能證明被告犯罪
    者，應諭知無罪之判決，刑事訴訟法第一百五十四條、第三百零一條第一項定有
    明文。所謂證據，係指足以認定被告確有犯罪行為之積極證據而言，該項證據自
    須適合於被告犯罪事實之認定，始得採為斷罪資料（參照最高法院二十九年上字
    第三一○五號判例）。苟積極證據不足為不利於被告事實之認定時，即應為有利
    於被告之認定，更不必有何有利之證據（最高法院三十年上字第八一六號判例參
    照），故被告否認犯罪事實所持之辯解，縱屬不能成立，仍非有積極證據足以證
    明其犯罪行為，不能遽為有罪之認定（最高法院三十年上字第一八三一號判例）
    。經查：公訴人所以認被告甲○○有施用大麻者，無非係以被告於前揭時地為警
    查獲渠持有大麻煙三支資為論證。惟查：被告於歷次經警查獲後，對其所採尿液
    經送驗結果，均未發現有何大麻之反應，此有前述各該尿液檢驗報告在卷可考，
    即被告亦未是認有何施用大麻之行為，且此外復無其他積極證據可證被告確有此
    部分之施用大麻犯行，自不能僅因其遭警查獲持有大麻煙三支，即率爾遽論其必
    有施用行為。而應認被告被指此部分犯罪尚屬不能證明，揆諸上述說明，本應就
    此部分判決被告無罪，惟以公訴人認此部分與經起訴之被告施用安非他命之犯罪
    事實，有連續犯之裁判上一罪關係，爰不另為無罪諭知，併此敘明。
四適用之法律
  (一)刑事訴訟法第二百九十九條第一項前段。
  (二)毒品危害防制條例第十條第二項、第十八條第一項前段。
  (三)刑法第十一條前段、第五十六條、第四十七條、第三十八條第一項第二款。
本案經檢察官葉志飛到庭執行職務。
中      華      民      國    九十一    年      六      月    二十一    日
                              臺灣板橋地方法院刑事第五庭
                                  法    官  余來炎
右正本證明與原本無異。
如不服本判決，應於判決送達後十日內向本院提出上訴狀 (應附繕本) ，上訴於
臺灣高等法院。
                                  書 記 官  白俊傑
中      華      民      國    九十一    年      六      月    二十一    日
附錄本案論罪科刑法條全文
毒品危害防制條例第十條
施用第一級毒品者，處六月以上五年以下有期徒刑。
施用第二級毒品者，處三年以下有期徒刑。
附表
┌──┬─────┬────────┬───────────┬──────
│編號│ 扣案物品 │重（數）      量│屬                  性│  處分方式
├──┼─────┼────────┼───────────┼──────
│ 一 │安非他命  │○．三公克      │第二級毒品            │沒收銷燬之。
├──┼─────┼────────┼───────────┼──────
│ 二 │安非他命  │○．六公克      │第二級毒品            │沒收銷燬之。
├──┼─────┼────────┼───────────┼──────
│ 三 │吸食器    │一           只 │被告所有供施用毒品之用│沒收之。
└──┴─────┴────────┴───────────┴──────
